臺灣新北地方法院板橋簡易庭小額民事判決
110年度板小字第4239號
原      告  南山產物保險股份有限公司

法定代理人  王英君  
訴訟代理人  黃嘉德  
被      告  陳明森  
上列當事人間請求侵權行為損害賠償事件，於民國111年6月1日
言詞辯論終結，本院判決如下：
    主  文
被告應給付原告新臺幣壹萬柒仟伍佰柒拾柒元，及自民國一百一
十年十一月二十九日起至清償日止，按年息百分之五計算之利息
。
原告其餘之訴駁回。
訴訟費用新臺幣肆仟元由被告負擔新臺幣壹仟捌佰元，餘由原告
負擔。
本判決原告勝訴部分得假執行。
    事  實  及  理  由
一、原告主張：緣被告於民國109年3月20日下午3時12分許，騎
    乘車牌號碼號5HN-095號普通重型機車，行經新北市○○區
    ○○路000號與華順街口時，因闖紅燈之過失，撞擊由原告
    承保訴外人風格眼鏡行所有由訴外人郭家榛駕駛之車牌號碼
    000-0000號自用小客車（下稱系爭車輛），致系爭車輛受損
    ，案經新北市政府警察局中和分局交通分隊處理在案。系爭
    車輛經送廠維修，維修費用為新臺幣（下同）55,623元（烤
    漆19,555元、零件32,056元、工資4,012元），業經原告按
    保險契約理賠完竣，並依保險法第53條第1項規定，取得代
    位行使被保險人對於第三人之請求權。為此，爰依侵權行為
    及保險法第53條第1項規定訴請被告給付原告修復費用55,62
    3元，及自起訴狀繕本送達翌日起至清償日止，按年息百分
    之5計付遲延利息。
二、被告則以：否認有闖紅燈，被告是綠燈右轉等語置辯，並聲
    明：原告之訴駁回。
三、按民事訴訟法第 277 條：「當事人主張有利於己之事實者
    ，就其事實有舉證之責任」，而「原告於起訴原因已有相當
    之證明，而被告於抗辯事實並無確實證明方法，僅以空言爭
    執者，當然認其抗辯事實之非真正，而應為被告不利益之裁
    判。」（最高法院 18 年上字第 1679 號判例意旨）原告主
    張被告於上開時、地駕車，因闖紅燈之過失，致撞擊系爭車
    輛等事實，業據提出金管保產字第1100492900號函示、理賠
    計算書、理賠申請書、行駕照、道路交通事故當事人登記聯
    單、估價單、車輛受損照、統一發票等件影本為證，並經本
    院依職權向新北市政府警察局中和分局調取本件車禍資料核
    閱屬實，有道路交通事故卷宗附卷可稽。而被告對於事故責
    任爭執，並以前詞置辯。本件經被告聲請送新北市政府交通
    事件裁決處鑑定，經新北市政府交通事件裁決處以111年3月
    15日新北裁鑑字第1115278050號函，檢送新北車鑑字第1110
    244號新北市政府車輛行車事故鑑定會鑑定意見書，其鑑定
    意見為：「陳明森駕駛普通重型機車；郭家榛駕駛自用小客
    車，兩車左右轉匯入同一車道時，互未注意對方車輛動態，
    同為肇事原因。」等情在卷可稽，經本院審酌卷內資料，綜
    合雙方過失情節及相關事證，認被告與原告之過失程度均為
    10分之5。是被告對本件車禍事故之發生，具有過失甚明，
    原告主張被告應就本件事故負損害賠償責任，自屬有據。
四、按因故意或過失，不法侵害他人之權利者，負損害賠償責任
    。汽車、機車或其他非依軌道行駛之動力車輛，在使用中加
    損害於他人者，駕駛人應賠償因此所生之損害。被保險人因
    保險人應負保險責任之損失發生，而對於第三人有損失賠償
    請求權者，保險人得於給付賠償金額後，代位行使被保險人
    對於第三人之請求權。但其所請求之數額，以不逾賠償金額
    為限。前項第三人為被保險人之家屬或受僱人時，保險人無
    代位請求權。但損失係由其故意所致者，不在此限。民法第
    184條第1項前段、第191條之2前段及保險法第53條分別定有
    明文。次按不法毀損他人之物者，被害人得請求賠償其物因
    毀損所減少之價額。民法第196條第1項亦有明文。本件被告
    就系爭車損有過失等情為真實，已如前述，則原告依上開侵
    權行為之規定，請求被告負損害賠償責任，洵屬正當。又依
    民法第196條請求賠償物被毀損所減少之價額，固得以修復
    費用為估定之標準，但以必要者為限（如修理材料以新品換
    舊品，應予折舊）。經查，系爭車輛係於107年1月出廠（推
    定為15日），有行車執照附卷可稽，至109年3月20日車輛受
    損時，已使用2年2月又5日，依「營利事業所得稅結算申報
    查核準則」第95條第8項規定，固定資產提列折舊採用定率
    遞減法者，以一年為計算單位，其使用期間未滿一年者，按
    實際使用月數相當於全年之比例計算之，不滿一月者，以一
    月計，故為2年3個月。而零件費用32,056元，係以新品換舊
    品，揆諸前述，應予折舊。本院依行政院公布之固定資產耐
    用年數表及固定資產折舊率表，即系爭自用小客車之耐用年
    數為五年，依定率遞減法每年折舊千分之三六九，是以上開
    零件扣除折舊後，原告得請求之修車零件費為11,586元（計
    算式如附表所示；元以下四捨五入）。此外，原告另支出修
    車之烤漆19,555元、工資4,012元，無折舊問題，是原告得
    向被告請求之修車費用，共計35,153元（計算式：11,586元
    +19,555元+4,012元=35,153元），即屬有據，應予准許。逾
    此部分之請求，尚乏依據，應予駁回。
五、末按，損害之發生或擴大，被害人與有過失者，法院得減輕
    賠償金額，或免除之，民法第217條第1項定有明文。經本院
    綜合雙方過失情節及相關事證，認被告與原告被保險車輛駕
    駛即訴外人郭家榛之過失程度各為10分之5。本件原告請求
    金額經折舊後為35,153元，是依過失相抵規定，被告應賠償
    原告之金額應減為17,577元（計算式：35,153元×5/10＝17,5
    77元，元以下四捨五入）。
六、從而，原告依侵權行為損害賠償及保險代位之法律關係，請
    求被告給付17,577元，及自起訴狀繕本送達翌日即110年11
    月29日起至清償日止，按年息百分之5計算之利息，為有理
    由，應予准許，逾此部分之請求，即屬無據，應予駁回。
七、本件原告勝訴部分，係依小額訴訟程序所為被告敗訴之判決
    ，依民事訴訟法第436條之20之規定，爰依職權宣告假執行
    。
八、本件係小額訴訟事件，應依民事訴訟法第436條之19第1項規
    定，確定本件訴訟費用為4,000元，由敗訴之被告負擔1,800
    元，其餘由原告負擔。
九、據上論結，原告之訴為一部有理由，一部無理由，依民事訴
    訟法第436條第2項、第436條之23、第436條之19第1項、第7
    9條、第436條之20，判決如主文。
中    華    民    國    111    年    6    月    22    日
                  臺灣新北地方法院板橋簡易庭
                      法      官  呂安樂
以上正本係照原本作成。
如不服本判決，應於送達後20日內，向本院提出上訴狀，並表明
上訴理由（上訴理由應表明一、原判決所違背之法令及具體內容
。二、依訴訟資料可認為原判決有違背法令之具體事實。），如
於本判決宣示後送達前提起上訴者，應於判決送達後20日內補提
上訴理由書（須附繕本），如未於上訴後20日內補提合法上訴理
由書，法院得逕以裁定駁回上訴。
中    華    民    國    111    年    6    月    22    日
                      書  記  官  魏賜琪 　　 
附表
-----
折舊時間           金額
第1年折舊值        32,056×0.369=11,829
第1年折舊後價值    32,056-11,829=20,227
第2年折舊值        20,227×0.369=7,464
第2年折舊後價值    20,227-7,464=12,763
第3年折舊值        12,763×0.369×(3/12)=1,177
第3年折舊後價值    12,763-1,177=11,586